臺灣高等法院刑事判決               100年度上訴字第1586號
上  訴  人
即  被  告  陳憲俞
上列上訴人因違反毒品危害防制條例案件，不服臺灣士林地方法
院99年度審訴字第899號，中華民國100年3月31日第一審判決（
起訴案號：臺灣士林地方法院檢察署99年度撤緩毒偵字第17號）
，提起上訴，本院判決如下：
    主  文
上訴駁回。
    理  由
一、按刑事訴訟法第350條、第361條規定，不服地方法院之第一
    審判決而上訴者，須提出上訴書狀，並應敘述具體理由，為
    上訴必備之程式。倘已提出上訴理由，但所提非屬具體理由
    者，則由第二審法院以上訴不合法律上之程式，判決駁回。
    而所謂具體理由，必係依據卷內既有訴訟資料或提出新事實
    或新證據，指摘或表明第一審判決有何採證認事、用法或量
    刑等足以影響判決本旨之不當或違法，而構成應予撤銷之具
    體事由，始克當之（例如：依憑證據法則具體指出所採證據
    何以不具證據能力，或依憑卷證資料，明確指出所為證據證
    明力之判斷如何違背經驗、論理法則）；倘僅泛言原判決認
    定事實錯誤、違背法令、量刑失之過重或輕縱，而未依上揭
    意旨指出具體事由，皆難謂係具體理由，俾與第二審上訴制
    度旨在請求第二審法院撤銷、變更第一審不當或違法之判決
    ，以實現個案救濟之立法目的相契合，並節制濫行上訴。又
    上訴意旨對於原判決實體上之違法，或程序上之違法，均必
    須為具體的指摘，俾得就其指摘事項加以審查。至上訴理由
    書雖指摘原判決有刑事訴訟法第379條某幾款之違背法令情
    形，但核其所述事實，與各該款之違法情形無一符合時，（
    例如當事人或辯護人在原審並未聲請調查某證據，竟指摘其
    未予調查該證據。又如誤以在訴訟上其他主張為上訴事項，
    而指原審未予判決。又如指原判決不載未予諭知緩刑之理由
    為理由不備之類），仍不能認為其上訴已合法律上之程式（
    最高法院71年度第3次刑事庭會議決議一參照）。
二、查本件被告陳憲俞提起上訴，其上訴理由略以：被告因為毒
    品列管人口在前往警局接受採尿送驗時，即有先行告知承辦
    人員，其於民國98年11月2日晚間8、9時許，有施用海洛因
    一次，即被告有符合自首之條件，應予減刑；然承辦人員以
    尿液檢驗，尚未知有否陽性反應，告知被告待檢驗結果回覆
    後，再予審酌偵辦，其後因檢驗呈嗎啡陽性反應，即通知被
    告前往警局製作筆錄後，函送臺灣士林地方法院檢察署偵辦
    ，惟被告於98年11月4日下午3時許採尿前告知之自首減刑之
    情，偵辦未予審酌，顯對被告之權益有損云云。惟按刑法第
    62條前段所規定之自首，係以對於未發覺之犯罪自首而受裁
    判為要件，故犯罪行為人應於有偵查犯罪職權之公務員未發
    覺犯罪事實或犯罪人之前自首犯罪，且接受裁判，兩項要件
    兼備，始得依刑法第62條前段自首之規定減輕其刑。本件被
    告縱於警局採尿時主動供承有施用毒品海洛因之事實，但其
    於於原審法院審理中逃匿，經原審法院於100年1月13日發布
    通緝，至同年3月3日始緝獲歸案，有原審法院100年1月13日
    士院刑洪緝字第10號通緝書及同年3月22日100年士院刑洪銷
    字第80號撤銷通緝書在卷可查，被告在原審法院審理中既已
    逃匿，即無接受裁判之意思，核與刑法第62條前段所規定自
    首之要件不合，原判決未依自首規定減輕其刑，自無上訴意
    旨所指判決不適用法則之違法。被告上訴意旨漫指原審判決
    未認定其係犯罪未發覺前，已自動向採尿人員坦承施用毒品
    海洛因犯行之事實，惟依本案卷存之訴訟資料觀之，原判決
    實質上並無被告符合自首要件而未予認定之違背法令事實存
    在，自尚難認其已依據卷內既有訴訟資料或提出新事證，指
    摘或表明第一審判決有何採證認事、用法或量刑等足以影響
    判決本旨之不當或違法，而構成應予撤銷之具體事由。是被
    告上訴，未以書狀敘述具體理由，應認其上訴為不合法律上
    之程式，爰不經言詞辯論，予以駁回。
三、據上論斷，應依刑事訴訟法第367條前段、第372條，判決如
    主文。
中    華    民    國   100    年    7     月    6     日
                  刑事第二十一庭審判長法  官  周政達
                                      法  官  趙文
                                      法  官  楊力進
以上正本證明與原本無異。
如不服本判決，應於收受送達後10日內向本院提出上訴書狀，其
未敘述上訴之理由者並得於提起上訴後10日內向本院補提理由書
（均須按他造當事人之人數附繕本）「切勿逕送上級法院」。
                                      書記官  彭威翔
中    華    民    國   100    年    7     月    7     日